# 有间接持股的情况下，少数股东权益占比计算方法的疑惑

提问人：ywzx117 时间：2022-04-17 10:05:28
下列情形都是同样的结果吗？
项目情形①情形②情形③A公司B公司A公司B公司A公司B公司母公司持股对其持股%555545553555A公司其持股%——10——20——30集团层面B公司的少数股东股权比例是多少 353535

回答人：chenyiwei
在母公司合并报表中，上述三种情况下的母公司对A、B的少数股权比例是一样的。但因为B是非全资子公司，因此合并结果中A的净利润和留存收益归属少数股东的份额会不同。